【裁判字號】    96,簡上,878
【裁判日期】    970103
【裁判案由】    詐欺
【裁判全文】
臺灣板橋地方法院刑事判決             96年度簡上字第878號
上  訴  人  臺灣板橋地方法院檢察署檢察官
被      告  甲○○
上列上訴人因被告詐欺案件，不服本院96年度簡字第3547號中華
民國96年9 月5 日第一審判決（聲請簡易判決處刑案號：96年度
偵字第6803號），提起上訴，本院管轄之第二審合議庭判決如下
：
    主      文
上訴駁回。
    事實及理由
一、本案經本院審理結果，認原審以被告甲○○所為係犯刑法第
    30條、第339 條第1 項幫助詐欺取財罪，判處有期徒刑6 月
    ，如易科罰金，以新臺幣1000元折算1 日，並依中華民國九
    十六年罪犯減刑條例規定，減其刑為有期徒刑3 月，及諭知
    易科罰金之折算標準，其認事用法、量刑均無不當，應予維
    持。惟原判決犯罪事實欄第10行關於被告第二次假釋經撤銷
    後，於民國91年8 月6 日入監執行殘刑2 年2 月又12日，因
    累進處遇縮短刑期，於93年8 月20日執行完畢，原判決誤載
    為93年10月17日，應予更正，並引用第一審判決書記載之事
    實、證據及理由（詳如附件）。
二、上訴意旨略以：被告前因違反槍砲彈藥刀械管制條例及過失
    傷害、侵占等案件，經法院判決共應執行有期徒刑4 年10月
    ，於83年5 月4 日第一次假釋；又因懲治盜匪條例等案件，
    經法院判決應執行有期徒刑8 年2 月，其第一次假釋經撤銷
    ，應執行殘刑有期徒刑1 年2 月又16日，並接續執行，於89
    年12月26日第二次假釋；復因偽造貨幣等案件，經法院判決
    應執行有期徒刑3 年8 月，與第二次假釋再經撤銷後之殘刑
    有期徒刑2 年2 月又12日接續執行，於95年11月23日第三次
    假釋；依刑法第79條之1 第1 項規定，應俟第三次假釋期滿
    ，未經撤銷假釋，上開各罪始得認已執行完畢。被告於第三
    次假釋期間再犯本罪，回溯5 年內，並無有期徒刑執行完畢
    之事實，顯與刑法第47條所定累犯之要件不合，原審論以累
    犯，自有未洽。爰提起上訴，請求撤銷原判決，更為適法之
    判決。
三、按刑法第47條累犯之規定，以曾受徒刑之執行完畢為其要件
    ，包括單一罪刑及數罪併罰所定執行刑之執行，如所犯數罪
    不合併罰要件，而依判決確定先後，獨立接續執行，其再犯
    之罪是否成立累犯，應與前所犯各獨立罪名之執行完畢日期
    分別計算定之；然依刑法第79條之1 第1 項、第3 項規定，
    二以上徒刑併執行者，其報請許可假釋之最低應執行期間及
    假釋期間（殘餘刑期），均合併計算，致該合併執行之刑無
    從割裂，關於累犯之認定，僅得以合併計算之假釋期間期滿
    或殘刑執行完畢日期計之。倘受刑人係經撤銷假釋執行殘刑
    後，始接續執行再犯之他刑，如將其殘餘刑期與再犯案件之
    刑期合併計算執行期間，將使殘刑部分不能完全執行，反有
    二度受假釋之不合理現象。有鑒於此，乃增訂刑法第79條之
    1 第5 項規定，以求其平（參照其立法理由，載於立法院公
    報第86卷，第48期，院會紀錄，第106 頁）。是依刑法第79
    條之1 第5 項規定，假釋經撤銷後之殘刑與再犯之他刑並無
    同條第1 項、第3 項合併計算報請許可假釋及假釋期間規定
    之適用，其執行期間遇有累進處遇者，依行刑累進處遇條例
    施行細則第14條第2 項規定，亦不適用該條例合併計算刑期
    定責任分數之規定，自不生合併執行之刑（殘刑與再犯之他
    刑）無從割裂之情況。此際，其假釋經撤銷後之殘刑一經執
    行完畢，無待接續執行之他刑全數執行，殘刑部分即屬執行
    完畢。經查：被告前因違反槍砲彈藥刀械管制條例案件，經
    本院以79年度訴字第1032號判決判處有期徒刑1 年2 月確定
    ，及因過失傷害案件，經臺灣高等法院以81年度交上易字第
    99號判決判處有期徒刑4 月，如易科罰金，以銀元30元折算
    1 日確定，再因贓物、侵占等案件，經臺灣高等法院分別以
    80年度上易字第4211號、80年度上易字第4435號判決判處有
    期徒刑2 年4 月、有期徒刑1 年6 月確定，並以81年度聲字
    第80號裁定定應執行有期徒刑3 年4 月確定；上開各罪均接
    續執行，於83年5 月4 日假釋，依臺灣臺南地方法院83年度
    聲字第1168號裁定付保護管束。而於保護管束期間因懲治盜
    匪條例等案件，經臺灣臺北地方法院以83年度訴字第2616號
    判決，其中懲治盜匪條例部分判處有期徒刑7 年10月，違反
    麻醉藥品管理條例部分判處有期徒刑3 月確定，及因違反動
    產擔保交易法案件，經本院以84年度易字第2142號判決判處
    有期徒刑4 月，如易科罰金，以銀元300 元折算1 日確定；
    上開三罪經本院以84年度聲字第1015號裁定定應執行有期徒
    刑8 年2 月確定，與前開假釋經撤銷後之殘刑1 年2 月又16
    日接續執行，於89年12月26日假釋，依臺灣彰化地方法院89
    年度聲字第2297號裁定付保護管束。復於假釋期間犯偽造貨
    幣等罪，經臺灣臺中地方法院以90年度訴字第3046號判決就
    偽造貨幣部分判處有期徒刑3 年6 月，詐欺部分判處有期徒
    刑3 月，並經臺灣高等法院臺中分院以91年度上訴字第794
    號判決駁回上訴確定（其所犯詐欺罪，嗣經臺灣高等法院臺
    中分院以96年度聲減字第2053號裁定減為有期徒刑1 月又15
    日，與所犯不得減刑之偽造貨幣罪定其應執行之刑為有期徒
    刑3 年6 月）。上開假釋再經撤銷，自91年8 月6 日起入監
    執行殘刑有期徒刑2 年2 月又12日，因累進縮刑，於93年8
    月20日執行完畢，自93年8 月21日起接續執行因偽造貨幣等
    罪所受宣告之徒刑，而於95年11月23日假釋，依臺灣高等法
    院臺中分院95年度聲字第1334號裁定付保護管束（僅限於前
    述再犯之偽造貨幣等罪應執行之有期徒刑3 年6 月部分，其
    前已執行完畢之殘刑，依刑法第79條之1 第5 項規定，不得
    計入）。以上前科，有臺灣高等法院被告前案紀錄表附卷足
    稽，被告於96年1 月11日至同年月26日間某日提供其所有之
    中國信託商業銀行雙和分行帳戶，幫助他人實行詐欺取財之
    犯罪行為，其行為時間回溯5 年內之93年8 月20日，既有因
    懲治盜匪條例等案件撤銷假釋後之殘刑2 年2 月又12日執行
    完畢之紀錄，上開犯行自屬累犯。原審就被告所犯幫助詐欺
    取財罪論以累犯，依刑法第47條第1 項規定加重其刑，核無
    違誤。上訴意旨以前述殘刑2 年2 月又12日將與再犯之偽造
    貨幣等罪合併定其報請假釋最低應執行之期間，故須俟再犯
    之偽造貨幣等罪全數執行完畢，刑法第47條第1 項所定5 年
    期間始行起算，因認原審判決不當，求予撤銷改判，顯與刑
    法第79條之1 第5 項之規定有悖，其上訴為無理由，應予駁
    回。
四、被告於審判期日經合法傳喚，無正當理由不到庭，爰不待其
    陳述，逕以一造辯論而為判決。
據上論斷，依刑事訴訟法第455 條之1 第1 項、第3 項、第371
條、第368 條、第373 條，判決如主文。
本案經檢察官張誌洋到庭執行職務。
中    華    民    國    97    年    1     月    3     日
                        臺灣板橋地方法院刑事第四庭
                            審判長法  官  許  政  賢
                                  法  官  吳  冠  霆
                                  法  官  廖  怡  貞
以上正本證明與原本無異。
不得上訴。
                                  書記官  林  惠  齡
中    華    民    國    97    年    1     月    8     日


司法院資訊處製作；財團法人民間司法改革基金會備份。
